【裁判字號】    89,訴,1250
【裁判日期】    900227
【裁判案由】    損害賠償
【裁判全文】
臺灣臺中地方法院民事判決  八十九年度訴字第一二五○號
    原      告  己○○
    原      告  庚○○○
    原      告  丁○○
    原      告  乙○○
    原      告  丙○○
    原      告  辛○○
    兼  共  同
    訴訟代理人  戊○○    住台.
    被      告  甲○○    住台.
右當事人間請求損害賠償事件，本院判決如左：
    主      文
原告之訴及假執行之聲請均駁回。
訴訟費用由原告負擔。
    事      實
甲、原告方面：
一、聲明：
（一）被告應給付原告己○○、庚○○○、戊○○、丁○○、乙○○、丙○○新台幣
      （下同）二十六萬六千四百元。
（二）被告應給付原告庚○○○十萬元。
（三）被告應給付原告辛○○十萬元。
（四）被告應給付原告己○○七十六萬九千四百元。
（五）被告應給付原告己○○五十萬元、給付原告庚○○○、戊○○、丁○○、乙○○、丙○○各三十萬元。
（六）願提供擔保，請准予宣告假執行。
二、陳述：
（一）緣被告甲○○並未取得合法醫師資格，亦非其他在合法醫師指示下執行醫療業
      務之醫事人員，不得擅自執行醫療業務，且明知藥品未經核准擅自製造者為偽
      藥，不得販賣，竟基於販賣營利之意圖，在台中縣潭子鄉○○村○○路五十九
      巷三十五號其所公開經營之「佑安堂」，擅自為不特定人看診、把脈、按穴道
      ，提供藥品等方式執行醫療業務，並推銷販賣不明中藥材製成之偽藥。在民國
      八十七年五月初，被告經友人介紹至台中市南屯區○○○街二號（現變更為大
      墩三街二號）訴外人林廖招（已死亡，其繼承人為原告己○○、庚○○○、戊○○、丁○○、乙○○、丙○○）住處，為訴外人林廖招、原告庚○○○、辛○○等三人看診、把脈、按穴道後，訛詐稱只要服用伊所販賣之高級中藥丸及
      中藥粉三個月至七個月之時間，身體健康，養顏美容云云，林廖招、庚○○○
      、辛○○三人不疑，林廖招遂以七萬五千元之價格，庚○○○、辛○○夫妻二
      人則各以十萬元之價格分別向被告購得不明中藥材製成之偽藥一批服用。
（二）被害人林廖招確係先經被告甲○○故意以非法之方法診療，復以詐術「三個月
      包醫到好」之欺騙手段，交付金錢，再依被告囑咐服用其所製造推售販賣摻有
      西藥成分之中藥丸及中藥粉，每日服用三次（約十種）近百粒，達一個月後，
      導致臉色蒼黃、呼吸喘、四肢水腫、食慾不振、頭痛、睡意、抑鬱昏睡、血壓
      上升、血尿、尿閉，乃於八十七年七月中旬赴台中榮民總醫院體檢結果，尿毒
      指數過高，重度貧血，該院主治醫師吳明儒先生於同年八月四日下午曾作腎臟
      穿刺病理切片診斷結果證實，並告知家屬為中藥中毒之腎臟衰竭之病變，爰施
      以血液透析治療；當被害人林廖招及原告戊○○通知被告上情時，被告曾強烈
      囑咐繼續服用其所交付之藥品，即可不必洗腎等語，顯見其故意侵權行為至為
      明確。被害人林廖招復因交通因素，於八十七年十月十五日就近轉診台灣省立
      台中醫院繼續治療，該院急診室兼洗腎室許煜煌經檢視病歷後，亦明確告知被
      害人及家屬係因服用不當之中藥導致腎臟病變受有傷害，難以痊癒，被害人終
      在八十八年三月二十三日上午六時十五分病逝，是以被害人林廖招罹患腎病及
      死亡與被告之診療、製造、推售販賣、給藥行為具有相當因果之牽連關係。而
      被告提供予被害人林廖招所服用之藥丸，其中大粒丸一瓶，未標示名稱之黑色
      丸一瓶，於中藥內摻雜有西藥成分，被告無法舉出上開二瓶摻有西藥成分之中
      藥丸取自何處，自應認係被告所製造之偽藥而販賣之事實，業經台灣高等法院
      台中分院於刑事判決中認定，且被告經警查獲有研磨碗及藥物標籤貼紙，所犯
      違反藥事法之案件，亦經台灣高等法院台中分院以八十八年度上訴字第二七一
      七號刑事判決判處有期徒刑二年在案。
（三）被告所製造推銷販售之藥品，既經行政院衛生署藥物食品檢驗局八十九年一月
      十四日檢驗認為含有上述西藥成分，應屬藥事法第二十條之偽藥。依據行政院
      衛生署藥物食品檢驗局八十八年六月出版之「透視大陸藥品（八）」，第十四
      頁至第十七頁所載「為何不宜摻加西藥成分」詳細載明：若在不知情之狀況下
      ，服用摻有西藥成分之中藥，且無法預知或無醫藥人員之指導控制下，如治療
      劑量只有幾毫克或零點幾毫克之荷爾蒙成分或某些治療劑量與中毒劑量很接近
      之藥品，以及易產生蓄積性中毒之強心劑等，造成之副作用或毒性，則很難挽
      救，以及「檢出之西藥成分、重金屬之副作用及毒性介紹」等文獻，查知上述
      西藥成分對人體之副作用如下：１、乙醯基氨基苯之副作用：（１）偶有血小
      板減少症、顆粒球減少症、間有發紺症狀；（２）過敏症狀（３）間有噁心、
      嘔吐、食欲不振等症狀；（４）過量投與，曾有肝、腎、心肌壞死之報告。２
      、引跺美洒辛之副作用：再生不良性貧血、溶血性貧血、白血球及血小板減少
      、紫斑病、骨髓機能低：：耳鳴、重聽、肝炎、黃疸、消化性潰瘍、胃腸出血
      、胃炎、直腸炎、口內炎、食慾不振、頭痛、睡意、抑鬱昏睡、血壓上升、血
      尿、尿閉、尿糖、高血糖、鼻出血等。另依行政院衛生署疾病管制局八十八年
      八月廿四日出版第五卷第三四期之「疫情監視摘要報導」第四八一頁，即有載
      明：「英國發現中藥導致腎病變」，列舉英國及比利時因吃中藥而發生腎病變
      之報告。本件藥品業經檢驗確摻有不良副作用之西藥成分存在，大量且長期服
      用將導致腎壞死病變，更足以證明被告有致人於死，及致重傷之故意存在，其
      有侵害他人之身體、健康，生命人格權之行為，洵堪認定。
（四）又被告詐稱年齡為七十多歲（實際為五十餘歲）與深諳醫理，再三推售佯稱經
      政府核准之藥物及高貴之中藥材，誇大藥效，致被害人等誤以為真，其意圖為
      不法所有，使人陷於錯誤，而交付金錢卻換取不等價之偽藥（有重大瑕疵之物
      ），顯已符合詐欺及侵權行為之構成要件。另依台中醫院開立死亡證明書記載
      被害人之直接死因為肺炎及尿毒症，而根據台北縣林口長庚醫學中心文獻指出
      ：「腎臟」是維持生命最重要的器官之一，它有下列幾項無法取代的功能：１
      、排泄含氮廢物及水份，２、維持酸鹼及電解質平衡，３、調節血壓，４、製
      造荷爾蒙：如紅血球生成素或活性維他命Ｄ等。因此腎臟功能若不健全，將是
      個人健康最大的殺手。「尿毒症」即係腎功能病變達到需進行血液透析的終末
      期腎功能衰竭程度，是一切腎臟疾病持續發展的最後結局，乃腎功能幾乎全部
      喪失所引起之症狀，故又稱為「末期腎病」。「肺炎」則是任何免疫功能降低
      （腎功能病變亦會引起免疫問題）皆會因為肺部感染而致肺炎。故被害人林廖
      招如未服用被告所交付之偽藥，應不會造成腎衰竭合併急性惡化病症，致不治
      死亡。再根據被害人之病歷及原告提供各種證據及文獻等資料，足可證明被害
      人林廖招在八十七年五月至六月間，依被告囑咐大量服用被告所製造販賣之偽
      藥，造成慢性腎衰竭合併急性惡化病症，應屬重傷害，進而導致被害人不治死
      亡，其間因果關係至為明顯。換言之，被害人林廖招如未服用被告所交付之偽
      藥，應不會造成腎臟衰竭病變，以致於死亡，是被告之行為顯已構成侵權行為
      。
（五）又因被害人林廖招在八十七年五月初，未服用被告所販賣之偽藥前，身體一向
      健康，經常出國旅遊，並無血壓偏高之情事，更無服用成藥之習慣，只因愛美
      怕老之天性，基於養顏美容之心理，為被告所蠱惑欺騙而服用其所製造販賣之
      藥丸及藥粉，兩個月後，於八十七年七月初赴該醫院檢查結果，才知悉罹患慢
      性腎衰竭合併急性惡化病症，故行政院衛生署醫事審議委員會所為之鑑定意見
      ，部分與事實不符，且與醫學理論及實務不符，應不可採信。
（六）按民法第一百八十四條規定：「因故意或過失不法侵害他人權利者，負損害賠
      償責任；故意以背於善良風俗之方法加損害於他人者亦同。違反保護他人之法
      律者，推定其有過失。」本件被告明知其行為係違反醫師法及藥事法規定，且
      明知所製造推銷販賣之藥物係未經政府核准且摻有不當之西藥成分，仍然故意
      以不法之詐術及偽稱年齡，誘使原告庚○○○之母林廖招陷於錯誤而服用，致
      腎臟受有傷害，因而不治死亡，既經認定，自應依民法侵權行為規定負責賠償
      責任，茲將被告應負損害賠償之數額分敘如下：
  １、八十七年五月間被害人林廖招向被告所支付之藥費七萬五千元。
  ２、被害人林廖招在醫院診治期間，及聘請特別看護共支出十九萬一千四百元（包
      括檢驗費、診斷費、藥品費、住院病房費、照護費、護健器材、輪椅等費用）
      。
  ３、以上兩項共計二十六萬六千四百元，為被害人林廖招生前所支出之費用，被害
      人之繼承人得依繼承關係，主張繼承人之損害賠償請求權，故由其配偶即原告
      己○○、及其子女即原告庚○○○、戊○○、丁○○、乙○○、丙○○等六位
      全體繼承人向被告求償。
  ４、原告庚○○○、辛○○於八十七年五月間支付給被告甲○○之藥品價金各十萬
      元，茲因係被告之不法行為而受有財產上之損失，原告庚○○○、廖國自可依
      上開法條規定請求被告負損害賠償之責。
  ５、殯葬費部分：
      原告己○○因其配偶林廖招死亡而支出治喪費用八十二萬九千四百元，除祭獻
      牲禮費、喪宴費用、樂隊費用、奉祀費用及協助人員膳食車力香菸茶水費用共
      六萬元扣除不算入外，計支出必要之殯葬費七十六萬九千四百元，原告己○○
      自可依民法第一百九十二條之規定請求被告賠償。
  ６、慰撫金部分：
      被害人林廖招之子、女及配偶，對被告上述不法行為及林廖招死亡事件，深為
      悲痛，實較普通權利侵害時為尤甚；又原告己○○與配偶林廖招，平日夫妻感
      情彌篤，遭逢配偶之冤死，致其精神恍惚，食而無味，難以入眠，所受無形之
      打擊與痛苦，原非單純金錢價額所能計算；請求被告應賠償原告己○○慰撫金
      五十萬元、賠償被害人林廖招之子、女，即原告庚○○○、戊○○、丁○○、
      乙○○、丙○○慰撫金各三十萬元，藉以彌平被害人家屬原告等之苦痛、怨憤
      與悲傷，並填補損害及慰撫被害之法律感情。
三、證據：提出台灣高等法院台中分院八十八年度上訴字第二七一七號刑事判決一份
    、死亡證明書一份、行政院衛生署藥物食品檢驗局八十八年六月出版之「透視大
    陸藥品八」內第十四頁至第十七頁（有關「中藥摻西藥成分」及「為何不宜摻加
    西藥成分」及「檢出之西藥成分、重金屬之副作用及毒性介紹」文章一份、蔡靖
    彥編著，八十七年版「常用藥品手冊」第一００頁至第一０九頁影本及相關仿單
    影本各一份、行政院衛生署疾病管制局八十八年八月廿四日出版第五卷第三四期
    之「疫情監視摘要報導」第四八一頁：「英國發現中藥導致腎病變」報告、被害
    人林廖招第000000000Ｅ病歷表一份、診斷書翻譯中文本一份、收據十
    一張、各類所得扣繳暨免扣繳憑單十八張、資格證明書一份、畢業證書一份、戶
    籍謄本、繼承系統表一份（均係影本），並聲請檢送被害人林廖招在行政院國軍
    退除役官兵輔導委員會臺中榮民總醫院、私立中山醫學院附設孫中山先生紀念醫
    院、行政院衛生署臺中醫院之所有病歷函行政院衛生署醫事審議委員會鑑定被害
    人林廖招之死因，及函詢行政院衛生署台中醫院被害人林廖招八十八年三月二十
    三日因尿毒使腎臟受傷害致死及其治療過程，暨函行政院衛生署藥物食品檢驗局
    檢送關於被告所販售之偽藥之檢驗成績書，復聲請訊問證人即行政院衛生署臺中
    醫院醫師許煜煌。
乙、被告方面：
一、聲明：如主文所示，並陳明如受不利判決，願供擔保請免為假執行。
二、陳述：
    被告並無以詐術欺騙原告辛○○、庚○○○及訴外人林廖招，因林廖招本身原即
    有多種病痛，被告僅介紹林廖招吃藥而已，而林廖招之死亡與服用被告介紹之中
    藥無關，且臺灣高等法院臺中分院刑事判決中亦未認定訴外人林廖招之死亡與被
    告販賣偽藥之行為有相當因果關係。
    理      由
一、本件原告起訴主張：原告己○○、庚○○○、戊○○、丁○○、乙○○、丙○○
    均係訴外人即被害人林廖招之法定繼承人，因被告並未取得合法醫師資格，竟於
    八十七年五月初，在訴外人林廖招住處，為林廖招、原告庚○○○、辛○○等三
    人看診、把脈、按穴道後，訛詐稱只要服用伊所販賣之高級中藥丸及中藥粉三個
    月至七個月之時間，身體健康，養顏美容云云，林廖招、庚○○○、辛○○三人
    不疑，林廖招遂以七萬五千元之價格，庚○○○、辛○○夫妻二人則各以十萬元
    之價格分別向被告購得不明中藥材製成之偽藥一批服用。又訴外人林廖招經被告
    以非法之方法診療，復以詐術「三個月包醫到好」之欺騙手段，交付金錢，再服
    用被告所製造販賣摻有西藥成分之中藥丸及中藥粉達一個月後，導致臉色蒼黃、
    呼吸喘、四肢水腫、食慾不振、頭痛、睡意、抑鬱昏睡、血壓上升、血尿、尿閉
    ，經檢查結果，證實為中藥中毒之腎臟衰竭之病變，須施以血液透析治療，惟被
    告仍囑訴外人林廖招繼續服用伊所交付之藥品，即可不必洗腎，經轉診後，訴外
    人林廖招終因服用被告所給予之中藥導致腎臟病變而死亡，足認訴外人林廖招之
    死亡與被告之診療、製造、販賣、給藥行為具有相當因果關係，且被告所犯違反
    藥事法之罪，亦經台灣高等法院台中分院以八十八年度上訴字第二七一七號刑事
    判決判處有期徒刑二年在案。爰依繼承、侵權行為之法律關係，請求被告賠償訴
    外人林廖招生前向被告購買之中藥費用、看護及醫療費用共二十六萬六千四百元
    予原告己○○、庚○○○、戊○○、丁○○、乙○○、丙○○；另賠償原告庚○○○、辛○○向被告購買之中藥藥品費用各十萬元；賠償原告己○○支出之殯葬
    費用七十六萬九千四百元；並賠償原告己○○慰撫金五十萬元、賠償原告原告庚○○○、戊○○、丁○○、乙○○、丙○○各三十萬元之慰撫金等語。被告則以
    ：並未以詐術欺騙原告辛○○、庚○○○及訴外人林廖招購買中藥，因訴外人林
    廖招本身原即有多種病痛，伊僅介紹訴外人林廖招吃藥而已，而林廖招之死亡與
    服用被告介紹之中藥無關，且臺灣高等法院臺中分院刑事判決中亦未認定訴外人
    林廖招之死亡與被告販賣偽藥之行為有相當因果關係，伊無須負損害賠償之責等
    語資為辯解。
二、原告主張訴外人林廖招業已死亡，而原告己○○、庚○○○、戊○○、丁○○、
    乙○○、丙○○均係林廖招之繼承人，且被告所犯販賣偽藥罪，亦經台灣高等法
    院台中分院判處有期徒刑二年在案，目前在上訴中之事實，業據提出死亡證明書
    、戶籍謄本、繼承系統表、臺灣高等法院臺中分院八十八年度上訴字第二七一七
    號刑事判決各一件為證，且為被告所不爭執，自堪信為真實。原告雖另主張被告
    曾為訴外人林廖招、原告庚○○○、原告辛○○等三人看診，並詐稱只要服用伊
    所販賣之高級中藥丸及中藥粉即可永保身體健康，養顏美容云云，致林廖招、庚○○○、辛○○三人陷於錯誤，由訴外人林廖招以七萬五千元、原告庚○○○、
    辛○○夫妻二人則各以十萬元之價格分別向被告購得不明中藥材製成之偽藥一批
    服用。又訴外人林廖招經被告以非法之方法診療，及服用被告所提供之摻有西藥
    之中藥後，終因中藥中毒導致腎臟衰竭、病變而死亡，足認訴外人林廖招之死亡
    與被告之診療、製造、販賣、給藥行為具有相當因果關係，被告自應負損害賠償
    之責云云，然為被告否認，經查：
（一）按因故意或過失，不法侵害他人之權利者，負損害賠償責任。而當事人主張有
      利於己之事實者，就其事實有舉證之責任，民法第一百八十四條第一項前段、
      民事訴訟法第二百七十七條前段分別定有明文。又按關於侵權行為損害賠償之
      請求權，以受有實際損害為成立要件，若絕無損害，亦無賠償可言（最高法院
      十九年上字第三六三號判例參照）。本件原告庚○○○、辛○○固主張被告向
      其二人詐稱只要服用伊所販賣之中藥丸及中藥粉即可永保身體健康，養顏美容
      ，致原告庚○○○、辛○○三人陷於錯誤，各以十萬元之價格分別向被告購得
      不明中藥材製成之偽藥一批，因而受有損害，爰依侵權行為之規定，請求被告
      賠償其二人所花費之中藥費用云云，然原告庚○○○、辛○○二人對於服用被
      告所提供之中藥後，因而有何損害等情，並未舉證以實其說，且原告庚○○○
      、辛○○二人亦未舉證說明被告確有詐欺行為及權利受何損害，則原告庚○○○、辛○○主張依據侵權行為之法律關係，請求被告賠償其二人支出之中藥費
      用各十萬元云云，應屬無據。
（二）又原告主張被告以詐欺之方式，販賣摻有西藥成分之中藥予訴外人林廖招服用
      ，致訴外人林廖招以七萬五千元購買該中藥，訴外人林廖招並在服用被告所提
      供之中藥後，終因中藥中毒導致腎臟衰竭、病變而死亡，足認訴外人林廖招之
      死亡與被告之診療、製造、販賣、給藥行為具有相當因果關係，被告自應負損
      害賠償之責云云，固已提出行政院衛生署藥物食品檢驗局八十八年六月出版之
      「透視大陸藥品八」內第十四頁至第十七頁（有關「中藥摻西藥成分」及「為
      何不宜摻加西藥成分」及「檢出之西藥成分、重金屬之副作用及毒性介紹」文
      章一份、蔡靖彥編著，八十七年版「常用藥品手冊」第一００頁至第一０九頁
      影本及相關仿單影本各一份、行政院衛生署疾病管制局八十八年八月廿四日出
      版第五卷第三四期之「疫情監視摘要報導」第四八一頁：「英國發現中藥導致
      腎病變」報告、被害人林廖招第000000000Ｅ病歷表一份、診斷書翻
      譯中文本一份為證，然為被告否認。查本件訴外人林廖招雖已於八十八年三月
      二十三日死亡，且被告因販賣偽藥罪，亦經法院判處有期徒刑二年在案，然本
      件訴外人林廖招死亡之原因及與服用被告所提供中藥之相關性，經本院送行政
      院衛生署醫事審議委員會鑑定結果認：病人（即訴外人林廖招）應先有高血壓
      導致腎衰竭，後因使用中藥丸，以其藥物成分中：indomethacin、caffeine、
      acetaminophen 等，在腎功能不好之病人使用，或可造成腎功能急速惡化，但
      一般而言，藥物所致腎功能異常，常可逆復原，本病人經年接受血液透析治療
      ，可補救藥物之傷害，應不是本病人之直接死因。雖藥物在本病人腎衰竭原因
      中無法排除，但是病人本身原本就有腎臟之慢性病患，如果藥物使用不當，當
      然會有負面影響，病人直接死因為肺炎及尿毒症，此有該委員會第八九二四六
      號鑑定書一份在卷可稽，則依該鑑定書所述，被告所販售予訴外人林廖招服用
      之中藥，固不能排除引起訴外人林廖招腎衰竭惡化之原因，然因訴外人林廖招
      之直接死因為肺炎及尿毒症，且在接受血液透析治療，已可補救藥物之傷害，
      是訴外人林廖招之死亡與服用中藥間尚難認有相當之因果關係。再參之卷附之
      臺灣高等法院臺中分院八十八年度上訴字第二七一七號刑事判決中載明：「‧
      ‧‧依林廖招就診之行政院退除役官兵輔導委員會臺中榮民總醫院病歷資料司
      法公務查詢會簽意見表以病人（即林廖招）急性及慢性腎衰竭原因不甚清楚，
      可能與此病人過去血壓偏高未能用藥物好好控制‧‧‧或是有服用成藥的習慣
      而造成腎臟受損，而病人在初期時並未馬上接受檢查及治療，而去尋求中藥偏
      方治療，亦是造成其加速腎衰竭原因，目前並無確實證據及報告指出中藥丸（
      粉）會直接引起腎衰竭等情‧‧‧，是林廖招之死亡與服用被告提供之藥物，
      尚難認有相當因果關係，自未足以被告之醫療行為造成林廖招死亡之結果‧‧
      ‧。」等語，益證訴外人林廖招之死亡與服用被告販賣之中藥間並無相當因果
      關係。而依原告所提之上開文獻，應僅能供醫學上之參考，尚難據以適用各種
      不同之具體個案，又原告所提之診斷書翻譯中文本所載之內容，業經被告否認
      其真實，而該翻譯者亦未到庭證明，自難信該文書之內容係屬真正。
（三）末按損害賠償之債，以有損害之發生及有責任原因之事實，並二者之間，有相
      當因果關係為成立要件。故原告所主張損害賠償之債，如不合於此項成立要件
      者，即難謂有損害賠償請求權存在，最高法院四十八年度台上字第四八一號著
      有判例可資參照。本件原告雖主張被告以詐欺之方式，販賣摻有西藥成分之中
      藥予訴外人林廖招服用，致林廖招死亡云云，就訴外人林廖招生前因陷於錯誤
      而支出七萬五千元向被告購買中藥部分，原告並未舉證證明，自難信為真實。
      又依上開判例要旨，原告自應舉證證明訴外人林廖招之死亡與服用被告販售之
      中藥間有相當因果關係，始得依侵權行為之法律關係請求被告負損害賠償之責
      。然本件訴外人林廖招之死亡與服用被告所販售之中藥間並無相當因果關係乙
      節，已如前述，而原告所提之證物中，僅係供醫學上之參考文獻，非就本件訴
      外人林廖招死亡之原因作認定，尚無法依其內容一體適用於本件個案之餘地，
      自不足以說明訴外人之死亡係因服用被告所提供之中藥丸所致。除此，原告復
      未提出其他事證，證明訴外人林廖招之死亡與服用被告所販售之中藥有關，且
      兩者間具有相當因果關係。是以，原告主張被告應就訴外人林廖招之死亡負損
      害賠償責任云云，應屬無據。
三、從而，原告基於繼承、侵權行為之法律關係，請求被告應給付原告己○○、庚○○○、戊○○、丁○○、乙○○、丙○○二十六萬六千四百元；基於侵權行為之
    法律關係，請求被告給付原告庚○○○、原告辛○○各十萬元；給付原告己○○
    一百二十六萬九千四百元；給付原告庚○○○、戊○○、丁○○、乙○○、丙○○各三十萬元，均為無理由，應予駁回。
四、原告之訴既經駁回，其假執行之聲請亦失所附麗，併予駁回。
五、至原告聲請再訊問證人即行政院衛生署臺中醫院醫師許煜煌說明訴外人林廖招之
    病因及請求本件再送鑑定等情，因本件事證已臻明確，且與判決之基礎不生影響
    ，本院認已無再訊問證人及送鑑定之必要，併此敘明。
六、據上論結，本件原告之訴為無理由，依民事訴訟法第七十八條，判決如主文。
中      華      民      國    九十      年      二      月     二十七   日
                              臺灣臺中地方法院民事第四庭
~B法      官  王世華
右為正本係照原本作成
如對本判決上訴，須於判決送達後廿日內向本院提出上訴狀
中      華      民      國    九十      年      二      月     二十七   日
~B法院書記官


司法院資訊處製作；財團法人民間司法改革基金會備份。
